【裁判字號】    92,交易,473
【裁判日期】    921215
【裁判案由】    過失傷害
【裁判全文】
臺灣臺中地方法院刑事判決                        九十二年度交易字第四七三號
    公  訴  人  臺灣臺中地方法院檢察署檢察官
    被      告  丁○○
右列被告因過失傷害案件，經檢察官提起公訴（九十二年度偵字第九九一三號），本
院判決如左：
    主  文
丁○○因過失傷害人，處拘役伍拾日，如易科罰金，以佰元折算壹日。
    事  實
一、甲○○民國九十一年十一月九日十九時二十五分許，駕駛ＮＪ─五六六號自小客
    車，沿台中縣沙鹿鎮○○路由北往南方向行駛，途經七賢路與中棲路之交岔路口
    ，應注意汽車行駛至交岔路口，應遵守燈光號誌，竟疏未注意闖越黃燈直行，適
    有丁○○駕駛九Ｕ─○九一一號自小客車，沿同鎮○○路由西向東駛至，亦應注
    意車前狀況，並隨時採取必要之安全措施，疏未注意，仍以高速行駛，煞閃不及
    ，撞及呂車後，滑行撞及在七賢路上等候紅燈停車，由乙○○駕駛後載其母丙○○之ＧＵ五─七四六號重型機車倒地，致丙○○受有腦震盪合併頭部外傷、乙○○受有顏面多處撕裂傷等傷害（甲○○所涉過失傷害部分，業據告訴人乙○○、
    丙○○撤回告訴，並經本院合議庭判處公訴不受理在案）。
二、案經乙○○、丙○○訴由台中縣警察局清水分局移請臺灣臺中地方法院檢察署檢
    察官偵查起訴。
    理  由
一、訊據被告丁○○固坦承於右揭時地駕車發生車禍致乙○○、丙○○受傷之事實，
    惟矢口否認有何過失犯行，辯稱：我確定我是綠燈，是甲○○沒有注意號誌，我
    沒有超速云云。惟查被告確於前開交岔路口高速行駛發生車禍致乙○○、丙○○
    受傷之事實，業據告訴人指述甚詳，核與同案被告甲○○所述之情節相符，並有
    道路交通事故調查報告表乙份、相片四張及診斷證明書二紙在卷可稽。而被告於
    偵查中始稱：伊在穿越路口前有停下來等紅綠燈云云，惟若屬實，依其與甲○○
    之汽車碰撞之位置係在其剛入路口處不遠，其汽車當不可能於停止後瞬間加速至
    伊所自承之時速六十公里，故被告丁○○於本院審理中所陳述：發生車禍前並未
    停下來等語應較為可採。而依被告丁○○之車損位置係在車頭，同案被告甲○○
    之車損位置係在右前門、輪及以當地路況，中棲路為六線快車道加二線慢車道，
    寬度近三十公尺，而七賢路僅為二車可以對過之小巷道等情判斷，甲○○應比丁○○先入路口，此與告訴人乙○○於偵查中所證稱：「那部賓士車子（按指甲○○之車）還沒有撞丁○○的那部自小客車之前，當時賓士車車道的號誌是黃燈，
    那部賓士車子車頭已經過了安全島，有減速觀望一下，後來丁○○的三菱自小客
    車行駛的車道已經變換成綠燈，我就看到那部三菱的自小客車車速很快，緊接著
    兩部車子就撞在一起了」等語亦屬相符。按汽車駕駛人駕駛汽車應注意車前狀況
    ，並隨時採取必要之安全措施，道路交通安全規則第九十四條第三項定有明文。
    本件被告駕駛自小客車行經交岔路口，自應注意上開規則，且依其狀況，又非不
    能注意，竟疏不注意為之，未注意車前狀況、減速行駛，而貿然前行，致與亦疏
    未注意燈號前進已行至路中，燈號轉為紅燈後仍前行之甲○○汽車發生碰撞，導
    致告訴人受傷，被告丁○○顯有過失。被告丁○○雖稱其未超速，依號誌前行並
    無過失云云，惟依同案被告甲○○與被告發生車禍地點已超過安全島，被告若能
    注意車前狀況，減速慢行，當有足夠的時間停車或閃避以避免本件車禍之發生，
    故所辯並無足採。而本件車禍經送請台灣省台中縣區車輛行車事故鑑定委員會鑑
    定及台灣省汽車肇事覆議鑑定委員會覆議結果，雖均認「丁○○無肇事因素」、
    「如乙○○君所言屬實則照原鑑定意見」云云，惟查該鑑定意見書及覆議函對當
    時係處於燈號變換之際被告對交岔路口內是否仍有車輛應有注意義務及當時之路
    況中棲路之寬度顯然大於七賢路及告訴人乙○○之證言不利於被告丁○○部分何
    以不足採，均未加以說明，而僅以是否遵循燈號做為是否為肇事因素之判斷，故
    為本院所不採。被告丁○○之過失已甚顯然。而被害人乙○○、丙○○因本件車
    禍受傷，與被告之過失行為間並有相當因果關係。罪證明確，被告過失犯行洵堪
    認定。
二、核被告丁○○所為以一個過失行為致告訴人二人受傷，係犯二個刑法第二百八十
    四條第一項前段之過失傷害罪，為想像競合犯，應從一重之過失傷害罪處斷。又
    被告於肇事後即向警報案接受偵訊並坦承肇事，有警訊筆錄可按，為對於未發覺
    之罪自首而接受裁判，應依法減輕其刑。爰審酌被告之過失程度、所生之危害、
    肇事後之態度及被告丁○○尚未與被害人達成民事和解賠償等一切情狀，判處如
    主文所示之刑，並諭知易科罰金之折算標準。
三、依刑事訴訟法第二百九十九條第一項前段，、刑法第二百八十四條第一項前段、
    第五十五條、第六十二條前段、第四十一條第一項前段，罰金罰鍰提高標準條例
    第一條前段、第二條前段，判決如主文。
中      華      民      國      九十二      年      十二    月    十五  日
                              台灣台中地方法院交通法庭
                                   審判長  法 官  王  靜  秋
               法 官  郭  德  進
                                           法 官  張  清  洲
右正本證明與原本無異。
如不服本判決，應於送達後十日內向本院提出上訴狀（須附繕本），上訴於台灣高等
法院台中分院。
                                        書記官
中      華      民      國      九十二    年     十二    月   十五    日
附錄論罪科刑法條
刑法第二百八十四條第一項
    因過失傷害人者，處六月以下有期徒刑，拘役或五百元以下罰金，致重傷者，處
  一年以下有期徒刑、拘役或五百元以下罰金。


司法院資訊處製作；財團法人民間司法改革基金會備份。
